【裁判字號】    88,南簡上,118
【裁判日期】    890303
【裁判案由】    公共危險
【裁判全文】
臺灣臺南地方法院刑事判決                      八十八年度南簡上字第一一八號
    公  訴  人  台灣台南地方法院檢察署檢察官
    上  訴  人
    即  被  告  甲○○
右列上訴人因公共危險案件，不服本院新市簡易庭八十八年度新簡字第三七五號中華
民國八十八年十月二十四日第一審簡易判決（聲請簡易判決處刑案號：八十八年度偵
字第一○五八五號），提起上訴，本院判決如左：
    主  文
上訴駁回。
    事  實
一、甲○○於民國八十八年八月二十一日凌晨三時五十分許，明知飲酒後已不能安全
    駕駛動力交通工具，詎仍駕駛車牌號碼ＧＴ—一九九一號自小客車，途經台南市
    ○○路與永華路口，經警臨檢測試其吐氣所含酒精濃度為○．六九ＭＧ＼Ｌ而查
    知上情。
二、案經台南市警察局第四分局移送台灣台南地方法院檢察署檢察官偵查後聲請為簡
    易判決處刑。
    理  由
一、訊據上訴人即被告甲○○對右揭事實坦承不諱，惟辯稱：相同情節且酒精濃度較
    高又有肇事撞及他人小客車之案件，法院僅判其罰金二萬元，上訴人酒精濃度較
    低，又並未肇事，欲被判處高達三萬元之罰金，法院量刑沒有一定之標準，如何
    能昭折服云云。經查，右揭事實除經上訴人坦承不諱外，並有酒精測試單乙紙附
    卷可稽。又按刑法第一百八十五條之三係抽象危險犯之規定，不以發生具體危險
    為必要，參酌德國、美國等先進國家之認定標準，對於呼氣酒精濃度已達每公升
    零點五五毫克者，眼睛機能、反應時間、功能均有降低之現象，肇事率為一般正
    常人十倍，已達不能安全駕駛之程度；另按道路交通安全規則第一百十四條第二
    款亦明定汽車駕駛人有左列情形之一者不得駕車：二、飲酒後其吐氣所含酒精成
    分超過每公升零點二五毫克以上。證人李雨軒到庭證稱：「從晚上九點多開始喝
    ，至隔天凌晨三點多，一個人喝了四、五瓶啤酒。」等語，而上訴人經警查獲時
    所作吐氣酒精濃度測試又高達每公升零點六九毫克，超過每公升零點五五毫克之
    標準，由此可證上訴人當時應已達不能安全駕駛動力交通工具之程度無疑。再法
    官依據法律獨立審判，且各個案件相互間各自獨立進行，其判決結果相互間亦無
    拘束力存在，同時每位被告之品性、素行、犯罪動機、目的、手段、犯後態度及
    行為所生之危害大小均不盡相同，自不得以他案之量刑結果作為本案量刑之依據
    ，職是，上訴人所辯顯無理由。本件事證明確，上訴人之犯行堪予認定。
二、核上訴人甲○○所為，係犯刑法第一百八十五條之三之公共危險罪。原審以上訴
    人犯行明確，援引刑事訴訟法第四百四十九條第一項、刑法第一百八十五條之三
    、第四十二條、罰金罰緩提高標準條例第二條之規定，量處上訴人罰金三萬元，
    並諭知易服勞役之折算標準為以三百元折算一日。本院經核其認事用法均無不合
    ，量刑亦稱妥適，上訴人指摘為無理由，應予駁回。
三、據上論斷，應依刑事訴訟法第四百五十五條之一第一項、第三項、第三百六十四
    條、第三百六十八條，判決如主文。
本案經檢察官黃朝貴到庭執行職務
中    華    民    國      八十九    年      三      月        三        日
                                  臺灣臺南地方法院刑事第二庭
                                    審判長法  官  林  勇  奮
                                          法  官  鄧  希  賢
                                          法  官  彭  喜  有
右正本證明與原本無異。
如不服本判決，應於判決送達後十日內，向本院提出上訴狀。
                                          書記官  楊  育  民
中    華    民    國      八十九    年      三      月        三        日
附錄本案論罪科刑法條全文
中華民國刑法第一百八十五條之三：
  服用毒品、麻醉藥品、酒類或其他相類之物，不能安全駕駛動力交通工具而駕駛者
  ，處一年以下有期徒刑、拘役或三萬元以下罰金。


司法院資訊處製作；財團法人民間司法改革基金會備份。
